臺灣高雄地方法院民事判決
111年度雄簡字第572號
原      告  金鹽埕大廈管理委員會

法定代理人  莊麗正  
訴訟代理人  許鴻郎  
被      告  李彥蓉  


訴訟代理人  任進福律師
上列當事人間給付管理費事件，本院民國111年11月7日辯論終結
，判決如下：
    主  文
被告應給付原告新臺幣壹拾參萬陸仟陸佰零柒元。
訴訟費用由被告負擔。
本判決第一項得假執行。但被告以新臺幣壹拾參萬陸仟陸佰零柒
元為原告預供擔保後得免為假執行。
    事實及理由
一、原告主張:被告為原告管理之金鹽埕大廈門牌號碼高雄市○○
    區○○路00號3樓之1、3樓之2房屋 (下分別稱3 樓之 1、3 樓
    之房屋，合稱系爭房屋)之所有權人，應繳納管理費。被告
    積欠民國110年2月起至110年7月間3樓之1房屋管理費新臺幣
     (下同)56,322 元、3樓之2房屋管理費67,866元未給付，依
    規約第12條應再給付積欠款項百分之10滯納金12,419元。爰
    依公寓大廈管理條例及規約提起本件訴訟，請求被告給付上
    開管理費及遲延利息滯納金。並聲明：被告應給付原告136,
    607元。
二、被告則以: 原告從未收取系爭房屋管理費，直至被告買受系
    爭房屋時，原告始向系爭房屋前手收取以專有部分坪數，以
    每坪18.3元計算之管理費，且系爭房屋屋況無法供人居住，
    故原告請求給付管理費及遲延利息滯納金均無理由等詞置辯
    。並聲明:原告之訴駁回。
三、本院之判斷
  ㈠被告應以專有及共有坪數總和以每坪55元計算繳納管理費：
  ⒈金鹽埕大廈規約壹第3章第2條約定略以：為管理之必要，區
    分所有權人需繳納管理費，管理費之計算以所有權狀坪數每
    坪 55元計算 (見本院卷第81頁)。被告雖辯稱先前無繳納管
    理費云云，其聲請傳喚之證人即3樓之2房屋前手吳建興證稱
    ：伊與原告前因本件大樓有訴訟，但不是本件房屋管理費；
    伊有本件大樓部分1、2、3樓產權；本件大樓在109年前都沒
    有要繳管理費，要繳費是原告自己搞出來的；71年完工後有
    成立管委會但沒有報備，105年時原告逼1樓住戶繳費，但沒
    有叫3樓要繳費；伊曾在99年至102年4月有擔任原告主任委
    員，之後在108年以及其他年份有擔任委員，在擔任委員時
    已經有原告提出的規約等語( 見本院卷第471至455頁)。是
    依證人前開所述，其擔任委員時已有規約存在，可認前引區
    分所有權人應繳納管理費之約定早已存在，先前縱未請求繳
    納，亦屬原告怠於行使權利，不因原告怠惰致變更規約約定
    之結果。是證人縱證稱系爭房屋先前未繳納管理費，亦難據
    此推論原告、規約或區分所有權人會議已免除系爭房屋區分
    所有權人歷年往後繳交管理費之義務。此外，無其他客觀事
    證足證上開應繳納管理費之規約業經有效變更，故被告辯稱
    無繳納管理費之義務，礙難採信。
  ⒉又上開規約約定以所有權狀坪數每坪55元計算，並未明文排
    除亦有所有權狀之共有部分，況且管理費及公共基金用途多
    係在共有設施之維護，依常情均係以專有部分即共有部分總
    和計算，即便被告前手於移轉所有權時繳納之坪數僅專有部
    分為真，是否為免除共有部分管理費之繳納義務無客觀事證
    可佐，是難據此認定上開規約所有權狀坪數僅限於專有部分
    。
　⒊原告主張依照前揭規約以每坪55元計算為被告否認，主張應
    依3分之1計算。然依原告所提出之110年11月14日區分所有
    權人會議紀錄議案二說明記載略以：目前1樓及地下室收費
    標準為3樓(含)以上繳交管理費為每坪55元3分之1( 見本院
    第268頁)，是否需調升等語，足徵3樓管理費確以規約所定
    金額計算。被告雖辯稱前手過戶係以每坪18.3元繳納，並提
    出收據為證，惟此僅能證明繳費事實，以較低金額結算移轉
    所有權登記前積欠之管理費，至多僅能認係前手與原告間之
    合意，不足以證明原告有減免系爭房屋歷年往後之管理費。
    又3樓狀態無法使用，為此係被告自行就所有之系爭房屋所
    為之管理及使用，與原告無關。
　⒋綜上所述，區分所有權人依規約均應按專有部分即共有部分
    面積總和之坪數繳納管理費，準此計算3樓之1房屋管理費應
    為56,322元(170.68坪*每坪55元*6個月=56,322元)；3樓之2
    房屋管理費應為67,866元(205.65坪*每坪55元*6個月=67,86
    6元)。
  ㈡原告請求滯納金12,419元有理由：
　  規約貳第12條約定略以：積欠管理費遲延利息以未繳金額百
    分之10計算( 見本院卷第109頁)。本件被告積欠110年2月起
    至110年7月系爭房屋管理費共124,188元(56,322元+67,866
    元)，依上開規約應給付遲延利息，自上開未繳費期日計算
    至本件言詞辯論終結已逾1年，原告請求其中百分之10即12,
    419元(元以下4捨5入)計算滯納金有理由。　　　
四、從而，原告依規約約定請求被告給付136,607元為有理由，
    應予准許。
五、本件係就民事訴訟法第427 條訴訟適用簡易程序所為被告敗
    訴之判決，爰依同法第389 條第1 項第3 款之規定，就原告
    勝訴部分職權宣告假執行。並依職權諭知免為假執行之擔保
    金額。
六、至兩造其餘之攻擊防禦方法及未經援用之證據，經本院斟酌
    後，認為均不足以影響本判決之結果，自無逐一詳予論駁之
    必要，併此敘明。
七、據上論結，原告之訴有理由，依民事訴訟法第436 條第2 項
    、第78條、第389 條第1 項第3 款、第392 條第2 項規定，
    判決如主文。
中　　華　　民　　國　　111 　年　　11　　月　　21　　日
                  高雄簡易庭　法　　　官  楊詠惠
以上正本係照原本作成。
如不服本判決，應於送達後20日內，向本院提出上訴狀並表明上
訴理由，如於本判決宣示後送達前提起上訴者，應於判決送達後
20日內補提上訴理由書（須附繕本）。
中　　華　　民　　國　　111 　年　　11　　月　　21　　日
      　　　　　　　　　　　　書　記　官  蔡佩珊